【裁判字號】    95,交上易,186
【裁判日期】    950413
【裁判案由】    公共危險等
【裁判全文】
臺灣高等法院臺中分院刑事判決       95年度交上易字第186號
上  訴  人
即  被  告  乙○○
上列上訴人因公共危險等案件，不服臺灣彰化地方法院94年度交
易字第148號中華民國94年8月31日第一審判決（起訴案號：臺灣
彰化地方法院檢察署94年度偵字第6474號），提起上訴，本院判
決如下：
    主  文
上訴駁回。
    事  實
一、乙○○曾犯公共危險罪，經臺灣彰化地方法院於民國（下同
    ）94年3月2日以93年斗交簡字第184號判處有期徒刑2月確定
    ，於94年4月22日執行完畢，明知服用酒類或其他相類之物
    過量，不能安全駕駛動力交通工具者，不得駕駛動力交通工
    具，且其所領之駕駛執照之人已遭吊銷，竟於94年8月12 日
    下午4時至7時許，在彰化縣福興鄉外埔村某處，與友人飲用
    高梁酒後，已有醉意，不能安全駕駛動力交通工具，旋駕駛
    車牌號碼OF─1417號自小客車，由該處往溪湖鎮方向行駛，
    於同日下午7時20分許，途經秀水鄉○○路○段416號前，原
    應注意酒後不得駕車，及駕車行駛時應注意車前狀況、並隨
    時採取必要之安全措施，以避免發生撞擊之危險，且依當時
    情形，天候為雨，路面濕潤（起訴書誤載為天候晴、路面乾
    燥）、無缺陷、無障礙物，夜間有照明，並無不能注意上開
    情事之情形，因已有醉意致注意力減低，而未注意車前狀況
    ，致以所駕駛之上開自小客車車頭撞擊同向在前由王振平所
    騎乘腳踏車車尾，造成王振平受有腦震盪併顱內出血、胸部
    、臉部挫傷等傷害。嗣經警到達現場，乙○○於犯罪未經發
    覺前，對前往處理之警員自動表示陳明自己係本件車禍之肇
    事者，而自首接受裁判，並於同日下午8時42分許，當場呼
    氣測試，其呼氣中酒精濃度為1‧18MG－L，已達不能安全駕
    駛動力交通工具之程度，因而查獲。
二、案經王振平之子甲○○訴由彰化縣警察局鹿港分局報告臺灣
    彰化地方法院檢察署檢察官起訴。
    理 由
一、上開事實，業據上訴人即被告（以下簡稱被告）乙○○於原
    審及本院審理時自白不諱，核與告訴代理人甲○○指訴情節
    相符，並有交通事故調查報告表、交通事故現場圖、測試觀
    察報告表、呼氣酒精濃度檢測單、舉發違反道路交通管理事
    通知單、診斷證明書、現場照片、彰化縣警察局鹿港分局自
    首情形紀錄表1紙等附卷可稽，本件事證明確，被告犯行均
    堪以認定。
二、核被告乙○○所為，係犯刑法第185條之3公共危險及同法第
    284條第1項前段過失傷害等罪。又被告為汽車駕駛人，酒醉
    駕車，因而致人受傷，依法應負刑事責任，過失傷害部分應
    依道路交通管理處罰條例第86條第1項之規定加重其刑。再
    被告所犯上開2罪間，罪名各別，行為互殊，應分論併罰。
    又被告曾犯公共危險罪，經臺灣彰化地方法院於94年3月2日
    以93年斗交簡字第184號判處有期徒刑2月確定，於94年4月
    22日執行完畢，5年以內再犯有期徒刑以上之上開2罪，均為
    累犯，均應依刑法第47條之規定，各加重其刑，再被告於肇
    事後，偵查機關未發覺前，主動向警察坦承肇事並接受裁判
    ，有上開自首情形紀錄表可查，堪認其所為合乎自首之要件
    ，是過失傷害人部分，應依刑法第62條前段之規定，減輕其
    刑，爰先遞加而後減。原審判決依上開理由，適用刑法第18
    5條之3、第284條第1項前段、第62條前段、第47條、第51條
    第5款、道路交通管理處罰條例第86條第1項、罰金罰鍰提高
    標準條例第1條前段之規定，並審酌被告前於91年間，因酒
    醉駕車之公共危險案件，為法院判處有期徒刑3月、緩刑2年
    確定。又於93年間，再因酒醉駕車之公共危險案件，為法院
    判處有期徒刑2月，於94年4月22日易科罰金執行完畢（構成
    累犯），有臺灣高等法院被告前案紀錄表可證。詎前案執行
    後未久，被告即於94年8月間，再為本案犯行，足見原先之
    刑度並無法對被告為有效之提醒。再參以此次被告肇事後所
    測得之酒精濃度高達1.18MG/L，有該檢測單存卷可稽，且本
    件純因被告不勝酒力駕車，操控車輛不當而撞及同向前方之
    被害人，益徵被告此次所犯情節之嚴重。以被告已有2次酒
    醉駕車為法院判處徒刑之紀錄，仍無法自制，續為飲酒駕車
    ，除顯示被告對法律之輕忽外，亦見被告未曾尊重用路人之
    生命安全；又衡諸本件被害人之受傷程度，及被告事後尚未
    與被害人達成和解 (為被告所陳明)等情，是應給予被告較
    長之刑期以資矯治其惡行。惟佐以被告肇事後即自首並接受
    裁判，有效節省司法調查資源，且自始坦承犯行、態度良好
    ，亦證被告有悔悟之心，故刑罰警示之程度得略為緩和，此
    外，再審度被告之智識程度、犯罪之動機、方法、手段、所
    生危害等其他一切情狀，認公訴人分別就酒醉駕車之公共危
    險部分求處有期徒刑壹年、過失傷害部分求處有期徒刑伍月
    ，稍嫌過重，乃略為調降而分別就被告服用酒類，不能安全
    駕駛動力交通工具而駕駛部分，量處有期徒刑柒月；就被告
    過失傷害人部分，量處有期徒刑肆月，並合併定其應執行刑
    為有期徒刑拾月，核其認事用法均無違誤，量刑亦甚妥適。
    被告上訴主張：其家庭經濟不好，原審判決量刑過重等語，
    指摘原審判決不當，顯無理由，應予駁回。
據上論結，應依刑事訴訟法第368條，判決如主文。
本案經檢察官丙○○到庭執行職務。
中    華    民    國    95    年    4     月    13    日
                刑事第三庭  審判長法  官  王  增  瑜
                                  法  官  陳  欣  安
                                  法  官  胡  忠  文
上列正本證明與原本無異。
不得上訴。
                                  書記官  陳  麗  玉
中    華    民    國    95    年    4     月    14    日
附錄論罪法條：
刑法第185條之3
服用毒品、麻醉藥品、酒類或其他相類之物，不能安全駕駛動力
交通工具而駕駛者，處1年以下有期徒刑、拘役或3萬元以下罰金
。
刑法284條第1項前段
因過失傷害人者，處6月以下有期徒刑、拘役或500元以下罰金，
致重傷者，處1年以下有期徒刑、拘役或500元以下罰金。
從事業務之人，因業務上之過失傷害人者，處1年以下有期徒刑
、拘役或1千元以下罰金，致重傷者，處3年以下有期徒刑、拘役
或2千元以下罰金。
                                                      Ｆ


司法院資訊處製作；財團法人民間司法改革基金會備份。
